臺中高等行政法院裁定
                                       100年度停字第10號
聲  請  人　吳張惠美
相  對  人　臺中市政府地方稅務局
代　表　人　蔡啟明
代  理  人　陳淑容
          　黃育萍
上列當事人間因聲請停止執行事件，聲請人聲請停止原處分之執
行，本院裁定如下：
    主  文
聲請駁回。
聲請程序費用由聲請人負擔。
    理  由
一、按「原處分或決定之執行，除法律另有規定外，不因提起行
    政訴訟而停止。行政訴訟繫屬中，行政法院認為原處分或決
    定之執行，將發生難於回復之損害，且有急迫情事者，得依
    職權或依聲請裁定停止執行。但於公益有重大影響，或原告
    之訴在法律上顯無理由者，不得為之。」行政訴訟法第116
    條第1項、第2項分別規定明確。申言之，行政機關之處分或
    決定，在依法撤銷或變更前，具有執行力，除法律另有規定
    外，原則上不因提起行政訴訟而停止執行；另行政處分或決
    定之執行，將發生難於回復之損害，且有急迫情事者，當事
    人始得聲請行政法院裁定停止執行，但於公益有重大影響者
    ，不在此限。至上開所稱「難於回復之損害」，係指其損害
    不能回復原狀，或不能以金錢賠償，或在一般社會通念上，
    如予執行可認達到回復困難之程度而言，最高行政法院復著
    有94年度裁字第316號裁定可資參照。另「行政訴訟法第116
    條係規定得對原處分或決定聲請停止執行，即停止執行之對
    象為行政機關之處分或決定。而受處分人不服行政機關之處
    分或決定，提起行政救濟，已經行政法院判決駁回確定者，
    該確定判決並非行政訴訟法第116條規定得停止執行之對象
    。故本條所謂行政訴訟繫屬中，自不包含對確定判決提起再
    審之訴之行政訴訟程序在內；此由學理上，停止執行係權利
    暫時保護之一種，其保護之期限至判決確定為止，乃當然之
    解釋。」最高行政法院98年度裁字第1733號裁定可資參照。
二、本件聲請意旨略謂：聲請人就鈞院99年度訴字第266號地價
    稅事件，因土地稅法第54條第1項第1款實已於民國（下同）
    99年11月24日修正，原審未審酌於此，逕沿用舊法條作為判
    決基礎，聲請人對此已提出再審，現經相對人執行稅款，甚
    感困擾；原處分之執行，將發生難以回復之損害，且有急迫
    情事，於公益無重大影響，原處分合法性顯有疑義，違反比
    例原則，請准聲請人提供銀行定存單作擔保，准予暫緩執行
    ，至再審判決確定送達日之後10天。依行政訴訟法第116條
    第2項規定，請求准予暫緩執行，或依同法第298條第2項規
    定聲請為定暫時狀態之處分云云。
三、經查，本件聲請人所有坐落臺中縣豐原市○○段469-33、46
    9-34及469-8地號土地，原經相對人核准按自用住宅優惠稅
    率課徵地價稅，自91年起變更供營業使用，不符合自用住宅
    用地要件，又聲請人未於適用特別稅率之減免原因、事實消
    滅30日內向相對人申報，案經相對人查獲，違章事實明確，
    相對人乃依稅捐稽徵法第21條、土地稅法第54條第1項第1款
    及稅務違章案件減免處罰標準第18條第1項規定，於97年11
    月27日以中縣稅法字第0973690327號裁處書分別裁處以92年
    至96年短匿稅額3倍及0.5倍之罰鍰計新臺幣（下同）676,47
    3元，聲請人不服，循序提起本件行政訴訟，經本院99年度
    訴字第266號判決駁回在案，嗣雖提起上訴，然因未及時提
    出上訴理由而遭駁回確定，惟仍有不服，對上開判決提起再
    審之訴，並同時聲請停止上開罰鍰處分之執行，有再審起訴
    狀、罰鍰繳款書、本院前案紀錄表及上開本院判決書、裁定
    書附卷可參。本件聲請人不服相對人之罰鍰處分提起行政救
    濟，既經本院判決駁回確定在案，依照前揭最高行政法院裁
    定意旨，自不得再依行政訴訟法第116條規定聲請停止執行
    。況且，本件系爭地價稅罰鍰處分執行之目的係為實現公法
    上之金錢債權，縱使將來此罰鍰處分被撤銷，被處分人因執
    行（包括其不動產遭拍賣）所受損害，非不能以金錢賠償，
    自難謂原處分之執行，將發生難於回復之損害。揆諸前開說
    明，聲請人為本件停止執行之聲請，即與行政訴訟法第116
    條第2項所規定之要件不合，要難准許，應予駁回。至於本
    件相對人於行政訴訟確定後，另以100年4月28日中市稅豐分
    字第1005204046號函（參見本院卷第23頁）函覆聲請人100
    年4月22日申請書，請聲請人儘速繳納，以免滯納期滿，移
    送強制執行等語，並檢附第0973690327號繳款書（參見本院
    卷第24頁），均屬行政機關所為單純的事實敘述或理由說明
    ，既不因該項敘述或說明而生法律效果，自非行政處分，人
    民即不得對之提起行政救濟，自無從對該函文及繳款書向本
    院聲請停止執行，附此敘明。
四、另按「公法上之權利因現狀變更，有不能實現或甚難實現之
    虞者，為保全強制執行，得聲請假處分。於爭執之公法上法
    律關係，為防止發生重大之損害或避免急迫之危險而有必要
    時，得聲請為定暫時狀態之處分。前項處分，得命先為一定
    之給付。行政法院為假處分裁定前，得訊問當事人、關係人
    或為其他必要之調查。」「關於行政機關之行政處分，不得
    為前條之假處分。」分別為行政訴訟法第298條、第299條所
    明定。本件聲請人就同一原因事實，除依行政訴訟法第116
    條第2項聲請停止執行外，復主張「或依同法第298條第2項
    之規定聲請為定暫時狀態之假處分」。然查，聲請人所爭執
    者，為上開違反稅捐稽徵法第21條及土地稅法第54條第1項
    第1款規定之罰鍰處分，依照上開行政訴訟法第299條規定，
    自不得依同法第298條第2項規定聲請假處分。是聲請人此部
    分聲請，亦不合法，應予駁回。
五、綜上所述，本件聲請人所為停止執行及假處分之聲請，均與
    前揭規定之要件不合，應予駁回。另聲請停止執行事件並非
    確定實體上權利之訴訟程序，聲請人所指實體爭執事項，尚
    非於本件聲請停止執行程序中所得審究，併敘明之。
六、依行政訴訟法第104條、民事訴訟法第95條、第78條，裁定
    如主文。
中　　華　　民　　國　　100　 年　　6　　 月　　28　　日
                臺中高等行政法院第二庭
                        審判長法  官　王  茂  修
                              法  官　莊  金  昌
                              法  官　劉  錫  賢
以上正本證明與原本無異。
如不服本裁定，應於裁定送達後10日內以書狀敘明理由，經本院
向最高行政法院提起抗告（須依對造人數附具繕本）。
中　　華　　民　　國　　100　 年　　6　　 月　　28　　日
                              書記官  莊  啟  明